【裁判字號】    99,易,660
【裁判日期】    990420
【裁判案由】    毒品危害防制條例
【裁判全文】
臺灣板橋地方法院刑事判決               99年度易字第660號
公  訴  人  臺灣板橋地方法院檢察署檢察官
被      告  甲○○
上列被告因違反毒品危害防制條例案件，經檢察官提起公訴（99
年度毒偵字第12號），被告於準備程序進行中就被訴事實為有罪
之陳述，經告知簡式審判程序之旨，並聽取當事人之意見後，本
院合議庭裁定改行簡式審判程序，並判決如下：
    主  文
甲○○施用第二級毒品，累犯，處有期徒刑柒月，扣案之甲基安
非他命殘渣（在塑膠袋貳只內，量微無法析離秤重），沒收銷燬
之；安非他命吸食器壹組，沒收之。
    事  實
一、甲○○前於民國87年間因施用毒品案件，經本院以87年度毒
    聲字第1750號裁定送觀察、勒戒後，因認無繼續施用毒品之
    傾向，於87年9 月21日釋放出所，並經臺灣板橋地方法院檢
    察署檢察官以87年度偵字第19263 號為不起訴處分確定；又
    於88年間因施用毒品案件，經本院以88年度毒聲字第5178號
    裁定送觀察、勒戒後，因認無繼續施用毒品之傾向，經臺灣
    板橋地方法院檢察署檢察官以88年度偵字第12730 號為不起
    訴處分確定；又於89年間因施用毒品案件，經本院以89年度
    毒聲字第5070號裁定令入戒治處所施以強制戒治，復經本院
    以90年度毒聲字第1220號裁定停止戒治，所餘戒治期間付保
    護管束，於90年4 月3 日停止戒治，又經本院再以90年度毒
    聲字第3308號裁定撤銷停止戒治，令入戒治處所施以強制戒
    治，於91年3 月12日戒治期滿執行完畢，另並經檢察官起訴
    ，經本院於90年7 月12日以89年度重簡字第1441號判處有期
    徒刑4 月確定；又於92年間因施用毒品案件，經本院以92年
    度毒聲字第3601號裁定令入戒治處所施以強制戒治，嗣經法
    律修正而報結，另並經檢察官起訴，經本院於93年1 月8 日
    以92年度簡字第4022號判處有期徒刑5 月確定。又於94年間
    因竊盜案件，經臺灣高等法院於94年7 月19日以94年度上易
    字第872 號判處有期徒刑2 年確定；又於同年間因施用毒品
    案件，經本院於94年5 月11日以94年度簡字第1791號判處有
    期徒刑6 月確定，上開2 罪所處之刑並經臺灣高等法院以94
    年度聲字第1247號裁定應執行有期徒刑2 年5 月確定，又經
    臺灣高等法院以96年度聲字第821 號裁定假釋付保護管束，
    於96年4 月16日縮短刑期假釋出監並付保護管束，於96年6
    月22日保護管束期滿未經撤銷假釋，其未執行之刑，以已執
    行完畢論。又於97年間因施用毒品案件，經本院於97年5 月
    2 日以97年度簡字第3638號判處有期徒刑4 月確定；又於同
    年間因施用毒品案件，經本院於97年6 月11日以97年度訴字
    第1907號判處有期徒刑8 月，經上訴臺灣高等法院，嗣經駁
    回上訴確定，上開2 罪所處之刑又經本院以98年度聲字第40
    6 號裁定應執行有期徒刑10月確定，於98年7 月10日縮刑期
    滿執行完畢（於本案構成累犯）。詎猶不知悔改，於觀察、
    勒戒執行完畢後5 年內，已再犯施用毒品犯行又經觀察、勒
    戒，又再犯施用毒品犯行經強制戒治並追訴處罰，竟仍基於
    施用第二級毒品甲基安非他命之犯意，於98年12月9 日晚間
    6 時許，在臺北縣新莊市○○街26巷4 弄4 號4 樓住處內，
    以將甲基安非他命放置玻璃球吸食器內，再燒烤玻璃球吸食
    所生煙霧之方式，施用第二級毒品甲基安非他命1 次。嗣於
    同日晚間9 時30分許，經警於甲○○上址住處執行搜索而查
    獲，並扣得甲基安非他命殘渣袋2 只、安非他命吸食器1組
    ，經採集其尿液送驗結果，呈安非他命類陽性反應，始查悉
    上情。
二、案經臺北縣政府警察局新莊分局移送臺灣板橋地方法院檢察
    署檢察官偵查起訴。
    理  由
一、前開犯罪事實，業據被告甲○○於本院準備程序及審理時均
    坦承不諱，且被告於98年12月9 日晚間10時55分為警所採尿
    液經送臺灣檢驗科技股份有限公司檢驗結果，發現確有安非
    他命類甲基安非他命陽性反應，此有臺北縣政府警察局新莊
    分局偵辦毒品案被移送者姓名及代碼對照表、臺灣檢驗科技
    股份有限公司98年12月22日出具之UL/2009/C0341 號濫用藥
    物檢驗報告各1 份附卷可稽。次查該檢驗中心係先以酵素免
    疫分析法（ＥＩＡ）篩驗，其尿液中甲基安非他命濃度超出
    檢測範圍，再以氣相層析質譜儀法（ＧＣ／ＭＳ）確認；其
    檢驗方法係以「氣相層析儀」先將物質氣化後，再經分析管
    分離，由於各種物質之沸點及對管柱之吸附力不同，在經過
    檢測器（Detector）測定後，表現出不同之滯留時間（Rete
    nsion time），以滯留時間來判斷係何種物質；再利用「質
    譜儀」為檢測器，將物質撞擊成碎片，紀錄其質譜圖。因每
    個化合物之鍵結能力不同，故不同之物質會有其特定之質譜
    圖，因此在物質上之判斷有如指紋之鑑定，在理論上，扣除
    人為因素，其精確度已接近百分之百。此外，復有被告所有
    供施用之毒品甲基安非他命殘渣袋2 只（內含甲基安非他命
    殘渣，量微無法秤重）及安非他命吸食器1 組等扣案可資佐
    證。被告上開所採尿液送驗結果既有安非他命類甲基安非他
    命之陽性反應，顯見被告所自白之98年12月9 日晚間6 時許
    ，確曾有施用第二級毒品甲基安非他命之犯行。足徵被告之
    任意性自白核與事實相符。第查，被告前有如事實欄所載之
    前科紀錄，有臺灣高等法院被告前案紀錄表在卷可稽，被告
    於觀察、勒戒執行期滿釋放後，5 年內再犯施用毒品之犯行
    ，又經觀察、勒戒，又再犯施用毒品犯行，經施以強制戒治
    並經判刑確定，復於98年12月9 日晚間6 時許施用甲基安非
    他命為警查獲，即非屬毒品危害防制條例第20條第3 項所定
    「5 年後再犯」之情形，檢察官逕行起訴，要無不合（最高
    法院95年度臺上字第1071號、98年度臺非字第127 號判決參
    照）。從而，本案事證已臻明確，被告犯行洵堪認定，自應
    依法論科。
二、按甲基安非他命屬第二級毒品，毒品危害防制條例第2 條第
    2 項第2 款定有明文。核被告所為，係犯毒品危害防制條例
    第10條第2 項之施用第二級毒品罪。被告施用毒品前持有第
    二級毒品甲基安非他命之低度行為，為施用之高度行為所吸
    收，不另論罪。被告前有如事實欄所述論罪科刑及執行完畢
    之情形，有臺灣高等法院被告前案紀錄表1 份可憑，其於受
    有期徒刑執行完畢後5 年內，故意再犯本件有期徒刑以上之
    本罪，為累犯，應依刑法第47條第1 項之規定加重其刑。爰
    審酌被告已有多次施用毒品之紀錄，猶因施用甲基安非他命
    再犯本罪，顯未衷心悛悔，漠視法令之禁制，恣意濫用藥品
    ，甚為可訾，兼衡其施用甲基安非他命所生危害實以自戕健
    康為主，於他人尚無明顯重大危害及其犯後終能坦承不諱，
    態度良好等一切情狀，量處如主文所示之刑，以示懲儆。
三、扣案之殘渣袋2 只內所含之甲基安非他命殘渣（量微無法秤
    重），係查獲之第二級毒品，業據被告供承在卷（見本院審
    理卷99年4 月6 日審判筆錄第3 頁），因該等殘渣袋內之甲
    基安非他命均與包裹前開毒品之殘渣袋2 只，二者在物理上
    具難以析離，均應併與上開甲基安非他命依毒品危害防制條
    例第18條第1 項前段規定宣告沒收銷燬之。另扣案之安非他
    命吸食器1 組，為被告所有，供犯本案所用之物，業據被告
    供承在卷，爰依法宣告沒收。
據上論斷，應依刑事訴訟法第273 條之1 第1 項、第299 條第1
項前段，毒品危害防制條例第10條第2 項、第18條第1 項前段，
刑法第11條、第47條第1 項、第38條第1 項第2 款，判決如主文
。
本案經檢察官陳宣每到庭執行職務。
中    華    民    國    99    年    4     月    20    日
                  刑事第十五庭  法  官  吳幸娥
上列正本證明與原本無異。
如不服本判決，應於判決送達後10日內敘明上訴理由，向本院提
出上訴狀 (應附繕本) ，上訴於臺灣高等法院。其未敘述上訴理
由者，應於上訴期間屆滿後20日內向本院補提理由書「切勿逕送
上級法院」。
                                書記官  黃頌棻
中    華    民    國    99    年    4     月    20    日
附錄本案論罪科刑法條全文：
毒品危害防制條例第10條：
施用第一級毒品者，處6月以上5年以下有期徒刑。
施用第二級毒品者，處3年以下有期徒刑。

司法院資訊處製作；財團法人民間司法改革基金會備份。
